臺灣板橋地方法院刑事裁定　　　　　　　94年度聲再字第18號
聲　請　人
即受判決人　甲○○
上列聲請人因傷害案件，對於本院於中華民國93年10月28日所為
93年度簡上字第401 號確定判決聲請再審，本院裁定如下：
    主  文
再審之聲請駁回。
    理  由
一、聲請意旨略以：聲請人甲○○於民國（下同）93年1 月12日
    檢舉告訴人陳廖阿盆未設置化糞池致環境污染及加蓋違章建
    築，遭告訴人報復毆打，反因傷害案件經鈞院判處罪刑，實
    非公允。查鈞院於93年度簡上字第401 號判決書理由內載明
    ：「（93年1 月15日如何與被告發生爭吵？）當天整理好我
    在掃地，我叫陳文富『整理樓梯』……」、「（陳文富則在
    我還沒有進入家中時，就已經在家裡『整理樓梯』……」、
    「（你被打時，陳文富有沒有看到？）這我不知道，陳文富
    當時是在『樓梯中間整理樓梯』……」等語，惟其時於案發
    現場並未設有樓梯，僅有臨時便梯，此分別有93年1 月18日
    、94年4 月7 日所攝案發現場照片各1 張足證，堪認告訴人
    所為上開證言並不實在，爰檢附上述照片為新證據，聲請再
    審等語。
二、按法院認為無再審理由者，應以裁定駁回之，經前項裁定，
    不得更以同一原因聲請再審，又法院認為聲請再審之程序違
    背規定者，應以裁定駁回之，刑事訴訟法第434 條定有明文
    。按刑事訴訟法第420 條第1 項第6 款所謂發見新證據，係
    指該證據於事實審法院判決前已經存在，為法院、當事人所
    不知，不及調查斟酌，至其後始行發見，且就證據本身形式
    上觀察，固不以絕對不須經過調查程序為條件，但必須顯然
    可認為足以動搖原有罪確定判決，而為受判決人無罪、免訴
    、免刑或輕於原判決所認罪名之判決者為限。故受理聲請再
    審之最後事實審法院，應就聲請再審理由之所謂「新證據」
    ，是否具備事實審判決前已經存在，為法院、當事人所不知
    ，事後方行發見之「嶄新性」，及顯然可認足以動搖原有罪
    確定判決，應為無罪、免訴、免刑或輕於原判決罪名之「顯
    然性」二要件，加以審查，為判斷應否准予開始再審之準據
    ，最高法院93年台抗字第98號、85年台抗字第308 號裁定意
    旨可資參照。
三、經查：聲請人甲○○之聲請再審狀並未敘明其係依刑事訴訟
    法第420 條第1 項何款事由提出聲請。經核其聲請意旨，與
    同條項第1 至5 款情形均無涉，另參以其提出照片2 幀為據
    乙節，探求當事人真意，應係以同條項第6 款之事由提出本
    件聲請，合先敘明。聲請人曾於94年2 月24日以當時在案發
    現場並未設有樓梯，僅有臨時便梯、伊並未同意告訴人陳廖
    阿盆及證人陳文富分別於警詢及偵查中之陳述作為證據等理
    由，認有新證據，而依刑事訴訟法第420 條第1 項第6 款、
    第421 條，向本院聲再審，業經本院以無再審理由於94年3
    月29日以94年度聲再字第9 號裁定駁回在案等情，有本院94
    年度聲再字第9 號裁定書1 件在卷可稽，並經本院調取該案
    件全卷宗核閱屬實。而本件聲請人仍爭執於案發當時現場並
    未設有樓梯、未同意告訴人及證人之陳述作為證據為由聲請
    再審，實與前開聲請案件之原因相同，揆之前揭法條規定，
    本次之再審聲請即有違背程序規定，自應以裁定駁回之。至
    聲請人以原審援引告訴人陳廖阿盆及證人陳文富分別於警詢
    、偵查及審理時之證述作為證據有誤而指摘原審判決有違誤
    云云；然查，聲請人確有於原審確定判決所載時、地，對於
    告訴人為傷害之犯行等情，上開事實已經原審確定判決在事
    實及理由欄二之部分具體審酌，表明其證據取捨及事實認定
    之心證，有原判決1 件附卷足憑，核其判決所為論述與證據
    法則及經驗、論理法則，並無相悖，是聲請人前開所指，無
    非就事實審法院已經審酌之事項，再行爭執，自不符合刑事
    訴訟法第420 條第1 項第6 款所稱「發現確實之新證據」與
    同法第421 條所稱「漏未審酌」之要件。易言之，原審在確
    定判決書中，已依卷附告訴人之驗傷診斷書及受傷照片等文
    件，詳細比對告訴人之指訴，而認告訴人之上開有關聲請人
    對彼為傷害之指訴及證人陳文富就聲請人毆打告訴人之證述
    為可採，聲請人在原審時，亦就告訴人上開證詞之證明力，
    向原審
    法官提出抗辯，原審在確定判決書中業已對於聲請人之此等
    抗辯，一一加以駁斥。聲請人聲請再審，仍執前詞，並未有
    何「新證據」被發現，且原審亦無何「漏未審酌」之情事，
    並不足以動搖原確定判決所認定之事實，難謂係足以影響於
    判決之重要證據漏未審酌，核與再審之要件不符。
四、綜上所述，聲請人聲請意旨，或係執前業已聲請再審之理由
    ，於本件再為同一之聲請，或係提出非法定之再審理由，揆
    之前揭法條及判例意旨，自不得據為聲請再審之理由。
據上論斷，應依刑事訴訟法第433 條、第434 條第1 項、第2 項
，裁定如主文。
中　　華　　民　　國　　94　　年　　8 　　月　　31　　日
                  刑事第十二庭  法　官  陳  靜  茹
以上正本證明與原本無異
本裁定不得抗告。
                                書記官　廖  美  紅
中　　華　　民　　國　　94　　年　　9 　　月　　5 　　日
